【裁判字號】    97,易,1224
【裁判日期】    970804
【裁判案由】    竊盜
【裁判全文】
臺灣彰化地方法院刑事判決              97年度易字第1224號
公  訴  人  臺灣彰化地方法院檢察署檢察官
被      告  乙○○
                    （另案於臺灣彰化監獄執行中）
上列被告因竊盜案件，經臺灣臺中地方法院檢察署檢察官提起公
訴（97年度偵字第7884號），嗣經臺灣臺中地方法院判決移轉管
轄而由本院受理，本院判決如下：
    主  文
乙○○攜帶兇器竊盜，累犯，處有期徒刑拾月。
    犯 罪 事 實
一、乙○○前曾於民國（下同）83年間，因違反肅清煙毒條例及
    麻醉藥品管理條例等案件，經臺灣高等法院臺中分院以83年
    度上訴字第2960號，判處有期徒刑3年2月、4月，應執行有
    期徒刑3年3月確定，入監執行後，於85年3月12日因縮短刑
    期假釋付保護管束出監，惟於假釋期間之86年間，又因違反
    肅清煙毒條例案件，經本院以86年度訴字第1217號，判處有
    期徒刑3年4月確定，入監執行，且前案因此遭撤銷假釋，入
    監接續執行殘刑1年11月11日；嗣於90年2月2日再因縮短刑
    期假釋出監，惟其於假釋期間，復因施用毒品案件，除執行
    強制戒治外，前開假釋亦因而再遭撤銷，令入監所執行殘刑
    2 年3月，甫於95年4月25日縮短刑期執行完畢。詎猶不知悔
    改，於96年5月18日凌晨0時許，在南投縣竹山鎮131線46公
    里處，見甲○○所有之型號H45挖土機1部（價值約新臺幣
    35萬元）停放於該處，竟萌為自己不法所有之意圖，趁無人
    注意之際，以客觀上足供兇器使用之剪刀1把（未扣案），
    啟動該挖土機鎖頭，復以其所竊得之板車1輛（此部分未具
    檢察官起訴，應由檢察官另行偵辦）載運該挖土機離開現場
    之方式，竊得上開挖土機1部；得手後，乙○○即透過不知
    情之李忠桂、吳進祥等2人（業經檢察官為不起訴處分）之
    介紹，將上開竊得之挖土機，以22萬5千元之價格，販賣予
    不知情之張俊結（業經檢察官為不起訴處分）。嗣於96年11
    月8日晚上6時許，張俊結駕駛其所有之車牌號碼533-QT號自
    用大貨車運載上開挖土機，行經臺中縣后里鄉○○路88號前
    ，為甲○○發覺係其遭竊之挖土機而上前詢問，適為巡邏員
    警發覺張俊結、甲○○2人行止有異，因而向前盤查，始循
    線獲悉上情。
二、案經臺中縣警察局大甲分局報請臺灣臺中地方法院檢察署檢
    察官偵查後向臺灣臺中地方法院起訴，復經臺灣臺中地方法
    院以管轄錯誤為由判決移轉管轄至本院。
    理  由
一、按被告以外之人於審判外之言詞或書面陳述，除法律有規定
    者外，不得作為證據，又被告以外之人於審判外之陳述，雖
    不符刑事訴訟法第159條之1至第159條之4之規定，而經當事
    人於審判程序同意作為證據，法院審酌該言詞陳述或書面陳
    述作成時之情況，認為適當者，亦得為證據。當事人於法院
    調查證據時，知有同法第159條第1項不得為證據之情形，而
    未於言詞辯論終結前聲明異議者，視為有前項同意，刑事訴
    訟法第159條第1項、第159條之5分別定有明文。查證人甲○
    ○、李忠桂、張俊結分別於警、偵訊中之證述，雖均係被告
    以外之人於審判外之言詞陳述，為傳聞證據，然被告、公訴
    人於本院審理時均同意將之引為證據，渠等知悉該等言詞陳
    述均為傳聞證據而未於言詞辯論終結前聲明異議，本院復審
    酌該等言詞陳述均係由證人等出於自由意識而陳述，且核無
    其他證據足認該等陳述有何顯不可信之情事等一切情況，認
    為適當，依刑事訴訟法第159條之5規定，認上開證人等於警
    、偵訊中之證述均得採為認定本件犯罪事實所憑之證據，合
    先敘明。
二、上開犯罪事實，業據被告乙○○於偵訊中坦承不諱，核與被
    害人甲○○於警詢時之證述及證人即介紹被告轉賣之李忠桂
    於偵訊中之證述、證人即購買上開挖土機之張俊結於警、偵
    訊中之證述，情節均相符；復有被告轉賣上開挖土機之切結
    書、被告轉賣挖土機之收費簽收單、贓物認領保管單各1紙
    及挖土機照片2張附卷可稽，被告上開自白核與事實相符，
    洵堪採信。從而，本件事證已臻明確，被告上開犯行已堪認
    定，應予依法論科。
三、按刑法第321 條第1 項第3 款之攜帶兇器竊盜罪，係以行為
    人攜帶兇器竊盜為其加重條件，此所謂兇器，其種類並無限
    制，凡客觀上足對人之生命、身體、安全構成威脅，具有危
    險性之兇器均屬之，且祇須行竊時攜帶此種具有危險性之兇
    器為已足，並不以攜帶之初有行兇之意圖為必要，最高法院
    79年臺上字第5253號判例意旨參照，查本件被告持以行竊所
    用之剪刀1把，係鐵質鑄造，質地堅硬，且頭部呈銷尖狀，
    堪認對人之生命、身體可造成危險，客觀上屬具有危險性之
    兇器無訛。是核被告所為，係犯刑法第321條第1項第3款之
    攜帶兇器竊盜罪。復查，被告曾於83年間，因違反肅清煙毒
    條例及麻醉藥品管理條例等案件，經臺灣高等法院臺中分院
    以83年度上訴字第2960號，判處有期徒刑3年2月、4月，應
    執行有期徒刑3年3月確定，入監執行後，於85年3月12日因
    縮短刑期假釋付保護管束出監，惟於假釋期間之86年間，又
    因違反肅清煙毒條例案件，經本院以86年度訴字第1217號，
    判處有期徒刑3年4月確定，入監執行，且前案因此遭撤銷假
    釋，入監接續執行殘刑1年11月11日；嗣於90年2月2日再因
    縮短刑期假釋出監，惟其於假釋期間，復因施用毒品案件，
    除執行強制戒治外，前開假釋亦因而再遭撤銷，令入監所執
    行殘刑2年3月，甫於95年4月25日縮短刑期執行完畢等情，
    有臺灣彰化地方法院檢察署刑案資料查註紀錄表及臺灣高等
    法院被告前案紀錄表各1份附卷可稽，茲其於5年以內故意再
    犯本件有期徒刑以上之罪，為累犯，應依刑法第47條第1項
    之規定，加重其刑。爰審酌被告正值青壯之年，不思努力獲
    取所需，僅因缺錢購買毒品施用即任意攫取他人財物，且所
    竊得財物之價值，及其因而所獲得之利益又非低，惟其犯罪
    手段尚屬平和、犯後亦坦承犯行，態度良好，暨考量其素行
    、生活狀況、智識程度等一切情狀，量處如主文所示之刑。
    末查被告持以供其行竊所用之剪刀1把，並未扣案，被告又
    已供稱業已丟棄等情，復無證據證明尚未滅失，且非義務沒
    收之物，為免將來執行困難，爰不併予宣告沒收，末此敘明
    。
據上論斷，應依刑事訴訟法第299 條第1 項前段，刑法第321 條
第1項第3款、第47條第1 項，判決如主文。
本案經檢察官黃淑媛到庭執行職務。
中    華    民    國    97    年    8     月    4     日
                  刑事第一庭   法  官  簡璽容
以上正本證明與原本無異。
如不服本判決，應於判決送達後10日內，向本院提出上訴書狀，
上訴書狀應「敘述具體上訴理由」，並按他造當事人之人數附繕
本。「切勿逕送上級法院」。
告訴人或被害人對於判決如有不服具備理由請求檢察官上訴者，
其上訴期間之計算係以檢察官收受判決正本之日期為準。
中    華    民    國    97    年    8     月    4     日
                               書記官  陳錫威
附錄本案論罪科刑法條全文：
中華民國刑法第321條
（加重竊盜罪）
犯竊盜罪而有左列情形之一者，處六月以上、五年以下有期徒刑
：
一、於夜間侵入住宅或有人居住之建築物、船艦或隱匿其內而犯
    之者。
二、毀越門扇、牆垣或其他安全設備而犯之者。
三、攜帶兇器而犯之者。
四、結夥三人以上而犯之者。
五、乘火災、水災或其他災害之際而犯之者。
六、在車站或埠頭而犯之者。
前項之未遂犯罰之。


司法院資訊處製作；財團法人民間司法改革基金會備份。
